【裁判字號】    90,台上,5939
【裁判日期】    900927
【裁判案由】    違反毒品危害防制條例
【裁判全文】
最高法院刑事判決                                九十年度台上字第五九三九號
    上  訴  人  台灣高等法院高雄分院檢察署檢察官
    被      告  甲○○
右上訴人因被告違反毒品危害防制條例案件，不服台灣高等法院高雄分院中華民國八
十八年八月十一日第二審判決（八十八年度上訴字第五五八號，起訴案號：台灣高雄
地方法院檢察署八十七年度偵字第八○三四號），提起上訴，本院判決如左：
    主  文
原判決撤銷，發回台灣高等法院高雄分院。
    理  由
本件原判決以公訴意旨略稱：被告甲○○於民國八十七年四月五日，在高雄縣梓官鄉
○○路三五三巷五五號其與何真慕共同之租住處，以每包新台幣（下同）二千元之價
格，販賣安非他命一包予何真慕（違反毒品危害防制條例部分，已另為不起訴處分）
吸用。嗣於同年四月五日下午四時三十分，何真慕在其住處為警查獲，並扣得安非他
命九包（重約三十三公克）、帳冊一本、現款二千元等情。因認被告係犯麻醉藥品管
理條例第十三條之一第二項第一款之非法販賣化學合成麻醉藥品罪嫌云云，原審審理
結果，認不能證明被告犯罪，因而撤銷第一審不當之科刑判決，改判諭知被告無罪，
固非無見。
惟按證據雖已調查而其內容尚未明瞭者，即與未經調查無異，如遽行判決，仍屬應於
審判期日調查之證據未予調查，其判決當然違背法令。查警方於八十七年四月五日十
六時三十分在何真慕房間內查獲安非他命及海洛因各一包及帳冊等後，何真慕於警局
初訊時已供稱：「安非他命是我用新台幣貳仟元向甲○○購得，海洛因是向綽號『賢
仔』以新台幣伍仟元購得的」、「……另帳簿壹本是甲○○的」，又稱：「在空屋牆
縫內查獲……共有捌包共重三十三公克之安非他命，該安非他命是甲○○藏放的」；
而被告甲○○於同日警訊中亦坦承：「……後空屋內天花板牆縫內共起出三包以衛生
紙包裝之安非他命連同丟棄地上之安非他命共計玖包，毛重拾公克均是我的」，
雖同日在檢察官偵查中何真慕曾供稱「（查到安非他命三十三公克及帳冊一本）是『
阿賢』的朋友寄放」，惟隨即又改稱：「（九包三十三公克的安非他命）是甲○○的
」（見偵查卷第五頁及其背面），足認查獲之九包安非他命係被告甲○○所有甚明，
況何真慕於檢察官偵查中已指稱：「他（指被告）從八十六年底起就賣安非他命，我
有向他買過三、四次，一包一千元或二千元，他來我住處住了一個多月，有人來向他
買安非他命，我不知他安非他命何來」，又稱：「（為何在內勤初訊時說買過三、四
次）其他是甲○○給我的，用錢買的只有一次」（見偵查卷第六頁及十六頁），而證
人即承辦警員吳瑞成亦證稱：何真慕係在警局與甲○○隔離訊問後，供出甲○○在販
賣安非他命並帶同警員至其住處屋頂三處查獲九包安非他命（見一審卷第四十六頁背
面起），則被告有無販賣安非他命，饒有研求之餘地，原審未詳加勾稽，僅以何真慕
前後供述不一，其所稱向被告購買安非他命內容空泛及帳冊內容十分簡略云云，遽行
判決被告無罪，殊嫌速斷。檢察官上訴意旨，執以指摘原判決不當，非無理由，應認
有發回更審之原因。
據上論結，應依刑事訴訟法第三百九十七條、第四百零一條，判決如主文。
中      華      民      國     九十     年      九      月    二十七    日
                              最高法院刑事第二庭
                                  審判長法官  莊  來  成
                                        法官  謝  俊  雄
                                        法官  白  文  漳
                                        法官  蘇  振  堂
                                        法官  陳  世  雄
      右正本證明與原本無異
                                              書  記  官
中      華      民      國     九十     年      十      月      四      日


司法院資訊處製作；財團法人民間司法改革基金會備份。
